臺灣花蓮地方法院刑事判決　　　　　　　 94年度訴字第353號
公　訴　人　臺灣花蓮地方法院檢察署檢察官
被　　　告　丁○○
　　　　　　　　　　（另案於臺灣岩灣技能訓練所執行中，
上列被告因妨害自由等案件，經檢察官提起公訴（94年度偵字第
1024號），本院判決如下：
    主  文
丁○○傷害人之身體，累犯，處有期徒刑月，如易科罰金，以
佰元折算壹日。扣案之玩具手槍壹支沒收。
    事  實
一、丁○○前因違反肅清煙毒條例等案件，入監服刑後於民國90
    年3月16日假釋出監，嗣於91年3月5日（起訴書誤載為同年
    月11日）縮短刑期假釋期滿而視為執行完畢。竟不知悔改，
    於93年4月19日下午7時許，在花蓮縣花蓮市○○○街「老爺
    賓館」旁之巷道內，因與前同居女友乙○○發生口角爭執，
    即基於傷害之犯意，持玩具手槍之槍柄毆擊乙○○頭部，致
    乙○○受有左前額血腫7公分乘4公分及擦傷1公分乘0.5公分
    、2公分乘0.5公分等傷害。嗣經警方於93年4月20日，前往
    丁○○位於花蓮縣花蓮市○○○街67號6樓之3之居所搜索而
    查獲，並當場扣得被告所有供傷害乙○○所用之玩具手槍1
    支。
二、案經乙○○訴由花蓮縣警察局鳳林分局報請臺灣花蓮地方法
    院檢察署檢察官偵查起訴。
    理  由
壹、有罪部分
一、上開傷害之事實，迭據被告丁○○於警詢及本院審理中供承
    不諱，核與證人乙○○於警詢、偵訊中所指訴之情節相符，
    並有行政院衛生署花蓮醫院出具之診斷證明書1紙、傷勢照
    片2張附卷可稽，及玩具手槍1支扣案可資佐證。足徵被告之
    自白與事實相符，堪予採憑。綜上，本件事證明確，被告犯
    行應堪認定。
二、核被告所為，係犯刑法第277條第1項之傷害罪。被告前因違
    反肅清煙毒條例等案件，入監服刑後於90年3月16日假釋出
    監，嗣於91年3月5日縮短刑期假釋期滿而視為執行完畢等情
    ，有臺灣高等法院被告前案紀錄表及臺灣花蓮地方法院檢察
    署刑案資料查註紀錄表各1份在卷可稽，其於前案執行完畢
    後5年內，再犯本件有期徒刑以上之罪，為累犯，應依刑法
    第47條之規定加重其刑。爰審酌被告之素行不佳，有前揭刑
    案資料可稽，本次僅因細故，即持玩具槍柄毆打被害人乙○○成傷，且迄今未與被害人達成和解，賠償其損害，實有不
    該，惟念其犯後坦承犯行，態度尚佳，及被害人所受傷勢程
    度非重等一切情形，量處如主文所示之刑，並諭知易科罰金
    之折算標準，以資懲儆。至扣案之玩具手槍1支，係被告所
    有供其本件傷害犯罪所用之物，應依刑法第38條第1項第2款
    之規定宣告沒收。
貳、不另為無罪諭知之部分
一、公訴意旨略以：被告於上開時、地持玩具手槍毆打同居女友
    乙○○，係為控制乙○○之行動，使乙○○不得離去，並對
    乙○○恫稱：「如果妳再跑，我就用槍將妳打死！」等語，
    致乙○○心生畏懼，致生危害於安全，並以上開毆打強暴及
    恐嚇脅迫等手段，使欲行分手之乙○○不得搬離同居地點，
    並藉此控制其子甲○○，剝奪乙○○、甲○○之行動自由及
    遷徙自由。因認被告另涉犯刑法第302條第1項之剝奪行動自
    由及同法第305條之恐嚇危害安全罪嫌云云。
二、按犯罪事實應依證據認定之，無證據不得認定犯罪事實；不
    能證明被告犯罪者，應諭知無罪之判決，刑事訴訟法第154
    條第2項、第301條第1項分別定有明文。又事實之認定，應
    憑證據，如未能發現相當證據，或證據不足以證明，自不能
    以推測或擬制之方法，以為裁判基礎（最高法院40年台上字
    第86號判例意旨參照）。
三、公訴人認被告涉有上開犯行，無非以證人即告訴人乙○○於
    警詢中之指訴、扣案手槍、警方搜索時當場查獲甲○○與被
    告同在一處等證據，資為其論據。質之被告堅決否認上開恐
    嚇及剝奪行動自由犯行，辯稱：當天我只有拿玩具手槍毆打
    乙○○，但沒有出言恐嚇她說不准她離去，也沒有藉由控制
    她兒子甲○○剝奪他們的行動自由，因我與乙○○原為同居
    男女朋友，乙○○及甲○○與我本即一起住在該處，當天是
    乙○○被我打後先跑走去報警，把甲○○留在我們共同住處
    ，才被警察查獲等語。經查：
  (一)證人乙○○固於警詢中指證：我要向警方檢舉丁○○拿槍脅
    迫恐嚇傷害我；他是在今日（4月19日）下午7時，在花蓮市
    ○○○街老爺賓館旁巷內拿槍敲我的頭，當時我跟我兒子都
    在場；他拿槍是想控制我，因我們是男女朋友，我想與他分
    手，他住在國民八街67號6樓之3，我小孩甲○○本來跟我住
    在一起，目前被丁○○捉去控制在上開住處等語（警卷第5-
    9頁），而被告雖未爭執證人乙○○上開審判外陳述（警詢
    筆錄）之證據能力，惟堅決否認其警詢陳述內容之真實性，
    辯以上情，是證人前開證述是否屬實，即已有疑；又證人乙○○經本院多次傳喚均未庭陳述，基於憲法保障被告享有訴
    訟上詰問暨對質權利之意旨，自應就其上開證詞是否屬實，
    詳加調查。
  (二)經本院依職權傳喚證人即現場查獲警員丙○○於本院審理中
    證稱：本件係我所承辦並前往現場查獲，當日係乙○○來報
    案，說她遭丁○○打傷，甲○○被丁○○拘禁在他的住處，
    所以警方聲請搜索票前往搜索，後來在丁○○之國民八街67
    號6樓住處找到甲○○；當時大門打不開，警方即在旁埋伏
    很久，後來是丁○○他們要出門，小朋友先走出來，手上拿
    一把黑色的玩具槍，我們就上前查獲並先把小朋友帶走，當
    時小朋友都沒有異樣等語（本院卷第71-72頁），是依證人
    丙○○之證詞，警方於尋獲甲○○時，甲○○並無大聲哭喊
    、呼救或欲逃離被告住處等異樣反應，果如證人乙○○上開
    所言：甲○○係遭被告控制於上開住處等語為真，以甲○○
    一介稚子離開母親而遭他人擄居，衡情應會大聲哭鬧、叫喊
    ，則警方焉有於現場埋伏甚久，竟均無聽見屋內小孩哭喊、
    呼救之理？且甲○○於見警前往現場搭救時，亦應會大聲呼
    救並立刻奔向警方，豈有完全未見異樣反應之可能？參以被
    告與乙○○原為男女朋友乙節，復據被告與證人乙○○於警
    詢中一致供承在卷，足證被告辯稱其與乙○○、甲○○原即
    同居在上址，堪予採憑。準此，甲○○於乙○○遭丁○○毆
    打而自行離家之狀態下，繼續跟隨被告居住，亦與常情無違
    ，自難以事後甲○○與被告同居一處當場為警查獲乙節，而
    為被告不利之認定。是以，證人乙○○上開證述即有瑕疵，
    難認可採，益徵被告前開所辯：我並無恐嚇乙○○，或藉由
    控制甲○○而剝奪乙○○之行動自由等語，應非子虛，堪予
    採信。
四、綜上，證人乙○○此部分之證詞既有前述瑕疵，自難僅憑其
    片面證詞，遽為被告不利之認定。此外，復查無其他積極證
    據足資佐證被告確有上開恐嚇及剝奪行動自由之犯行，不能
    證明被告犯罪，本應諭知其無罪，惟公訴人既認此二部分與
    前開論罪科刑部分有方法、結果之牽連犯關係，為裁判上一
    罪，爰不另為無罪之諭知，附此敘明。
據上論斷，應依刑事訴訟法第299條第1項前段，刑法第277條第1
項、第47條、第41條第1項前段、第38條第1項第2款，罰金罰鍰
提高標準條例第1條前段、第2條，判決如主文。
本案經檢察官許景森到庭執行職務。
中　　華　　民　　國　　94　　年　　12　　月　　27　　日
                  臺灣花蓮地方法院刑事第二庭
                      審判長法  官    李豫雙
                            法  官    俞秀美
                            法  官    林韋岑
上列正本證明與原本無異。
如對本判決不服，應於送達後10日內，向本院提出上訴狀（應抄
附繕本）告訴人或被害人如對於本判決不服者，應具備理由請求
檢察官上訴，其上訴期間之計算係以檢察官收受判決正本之日期
為準。
　　　　　　　　　　　　　　書記官
中    華    民    國    94    年    12    月    28    日
附錄本判決論罪科刑之法條：
刑法第277條第1項：
傷害人之身體或健康者，處3年以下有期徒刑、拘役或1,000元以
下罰金。
